---
title: "lab3"
format: 
    md:
        output-file: README.md
editor: visual
---

## Цель работы

1.  Зекрепить практические навыки использования языка программирования R для обработки данных
2.  Закрепить знания основных функций обработки данных экосистемы tidyverse языка R
3.  Закрепить навыки исследования метаданных DNS трафика

## Ход работы

Для начала загрузим библиотеку:

```{r}
library(dplyr)
library(tidyverse)
```

### Подготовка данных

1.Импортируйте данные DNS

```{r}
head <- read.csv("header.csv")
log<-read.csv("dns.log", sep = '\t', header = FALSE)
```

2.Добавьте пропущенные данные о структуре данных (назначении столбцов)

```{r}
names(log) <- c("ts","uid","id.orig_h","id.orig_p","id.resp_h","id.resp_p","proto","trans_id","query","qclass","qclass_name","qtype","qtype_name","rcode","rcode_name","AA","TC", "RD","RA","Z","answers","TTLs","rejected")

```

3.Преобразуйте данные в столбцах в нужный формат

4.Посмотрите общую структуру данных с помощью функции glimpse()

```{r}
glimpse(log)
```

###Анализ 4. Сколько участников информационного обмена в сети Доброй Организации?

```{r}
log %>% count(log$id.orig_h) %>% nrow()
```

5.  Какое соотношение участников обмена внутри сети и участников обращений к внешним ресурсам?

```{r}
ins <- filter(log, qtype_name == 'A'| qtype_name == 'AA' | qtype_name =='AAA' | qtype_name == 'AAAA') %>% group_by(uid) %>% count() %>% nrow() 
outs <- filter(log, qtype_name != 'A', qtype_name !='AA', qtype_name !='AAA', qtype_name !='AAAA') %>% group_by(uid) %>% count() %>% nrow()
ins/outs
```

6.  Найдите топ-10 участников сети, проявляющих наибольшую сетевую активность.

```{r}
select(log,uid) %>% group_by(uid) %>% count() %>% arrange(desc(n)) %>% head(10)
```

7.  Найдите топ-10 доменов, к которым обращаются пользователи сети и соответственное количество обращений

```{r}
domens <- log %>% filter(query !='-', qtype_name == 'A'| qtype_name == 'AA' | qtype_name =='AAA' | qtype_name == 'AAAA') %>% select(query) %>% group_by(query) %>% count() %>% arrange(desc(n)) %>% head(10)
domens
```

8.  Опеределите базовые статистические характеристики (функция summary()) интервала времени между последовательным обращениями к топ-10 доменам.

```{r}
summary(diff((log %>% filter(tolower(query) %in% domens$query) %>% arrange(ts))$ts))
```

9.  Часто вредоносное программное обеспечение использует DNS канал в качестве канала управления, периодически отправляя запросы на подконтрольный злоумышленникам DNS сервер. По периодическим запросам на один и тот же домен можно выявить скрытый DNS канал. Есть ли такие IP адреса в исследуемом датасете?

```{r}
t <- log %>% group_by(id.orig_h, query) %>% summarise(total = n()) %>% filter(total > 1)
unique(t$id.orig_h)%>% head()
```

