---
title: "lab3"
format: 
    md:
        output-file: README.md
editor: visual
---

## Цель работы

1.Закрепить практические навыки использования языка программирования R для обработки данных 2.Закрепить знания основных функций обработки данных экосистемы tidyverse языка R

## Ход работы

Для начала загрузим библиотеку:

```{r}
library(nycflights13)
library(dplyr)
```

#### 1.Сколько встроенных в пакет nycflights13 датафреймов?

5 встроенных пакетов: airlines, airports, flights, planes, weather


#### 2.Сколько строк в каждом датафрейме?

```{r}
nycflights13::airlines |> nrow()
nycflights13::airports |> nrow()
nycflights13::flights |> nrow()
nycflights13::planes |> nrow()
nycflights13::weather |> nrow()
```

#### 3.Сколько столбцов в каждом датафрейме?

```{r}
nycflights13::airlines |> ncol()
nycflights13::airports |> ncol()
nycflights13::flights |> ncol()
nycflights13::planes |> ncol()
nycflights13::weather |> ncol()
```

#### 4.Как просмотреть примерный вид датафрейма?

```{r}
nycflights13::airlines |> glimpse()
nycflights13::airports |> glimpse()
nycflights13::flights |> glimpse()
nycflights13::planes |> glimpse()
nycflights13::weather |> glimpse()
```

#### 5.Сколько компаний-перевозчиков (carrier) учитывают эти наборы данных (представлено в наборах данных)?

```{r}
length(airlines$carrier)
```

#### 6.Сколько рейсов принял аэропорт John F Kennedy Intl в мае?

```{r}
flights |> filter(month == 5, origin == 'JFK') |> nrow()

```

#### 7.Какой самый северный аэропорт?

```{r}
airports |> filter(lat == max(airports$lat)) |> select(faa, name)
```

#### 8.Какой аэропорт самый высокогорный (находится выше всех над уровнем моря)?

```{r}
airports |> filter(alt == max(airports$alt)) |> select(faa, name)
```

#### 9.Какие бортовые номера у самых старых самолетов?

```{r}

```

#### 10.Какая средняя температура воздуха была в сентябре в аэропорту John F Kennedy Intl (в градусах Цельсия).

```{r}

```

#### 11.Самолеты какой авиакомпании совершили больше всего вылетов в июне?

```{r}

```

#### 12.Самолеты какой авиакомпании задерживались чаще других в 2013 году?

```{r}

```
